src/fst/stems/numerals.lexc
LEXICON NUM_KAHDEKSAN
!!€gt-norm: Numerals 10n
!!€ kahđeksen: kahđeksen+Num+Sg+Nom
!!€ kahđeksee: kahđeksen+Num+Sg+Par
!!€ kahđeksheen: kahđeksen+Num+Sg+Ill
!!€ kahđeksessa: kahđeksen+Num+Sg+Ine
!!€ kahđeksella: kahđeksen+Num+Sg+Ade
!!€ kahđeksenna: kahđeksen+Num+Sg+Ess
!!€ kahđeksii: kahđeksen+Num+Pl+Par
!!€ kahđeksiita: kahđeksen+Num+Pl+Par
!!€ kahđeksiitten: kahđeksen+Num+Pl+Gen
!!€ kahđekshiin: kahđeksen+Num+Pl+Ill
!!€ kahđeksissa: kahđeksen+Num+Pl+Ine
!!€ kahđeksinna: kahđeksen+Num+Pl+Ess
0:en    NUM_BACK_NOMINATIVE  ;
0:e     NUM_BACK_PARTITIVE_E    ;
0       NUM_BACK_ILLATIVE_HEEN    ;
!0:e     NUM_BACK_GENITIVE_IN    ;
0:e     NUM_BACK_SINGULARS   ;
0:e     NUM_BACK_STRONG_SINGULARS_NNA ;
0:e     NUM_BACK_SINGULARS_LL ;
0       NUM_BACK_PARTITIVE_II   ;
0       NUM_BACK_PARTITIVE_III  ;
0       NUM_BACK_GENITIVE_IITTEN   ;
0       NUM_BACK_ILLATIVE_HIIN  ;
0       NUM_BACK_PLURALS ;
0       NUM_BACK_STRONG_PLURALS_NN ;
0       NUM_BACK_WEAK_PLURALS_LL ;

LEXICON NUM_YHDEKSÄN
!!€gt-norm: Numerals 10n front
!!€ yhđeksen: yhđeksen+Num+Sg+Nom
!!€ yhđeksee: yhđeksen+Num+Sg+Par
!!€ yhđeksheen: yhđeksen+Num+Sg+Ill
!!€ yhđeksessä: yhđeksen+Num+Sg+Ine
!!€ yhđeksellä: yhđeksen+Num+Sg+Ade
!!€ yhđeksennä: yhđeksen+Num+Sg+Ess
!!€ yhđeksii: yhđeksen+Num+Pl+Par
!!€ yhđeksiitä: yhđeksen+Num+Pl+Par
!!€ yhđeksiitten: yhđeksen+Num+Pl+Gen
!!€ yhđekshiin: yhđeksen+Num+Pl+Ill
!!€ yhđeksissä: yhđeksen+Num+Pl+Ine
!!€ yhđeksinnä: yhđeksen+Num+Pl+Ess
0:en    NUM_FRONT_NOMINATIVE  ;
0:e     NUM_FRONT_PARTITIVE_E    ;
0       NUM_FRONT_ILLATIVE_HEEN    ;
!0:e     NUM_FRONT_GENITIVE_IN    ;
0:e     NUM_FRONT_SINGULARS   ;
0:e     NUM_FRONT_STRONG_SINGULARS_NNA ;
0:e     NUM_FRONT_SINGULARS_LL  ;
0       NUM_FRONT_PARTITIVE_II   ;
0       NUM_FRONT_PARTITIVE_III   ;
0       NUM_FRONT_GENITIVE_IITTEN   ;
0       NUM_FRONT_ILLATIVE_HIIN  ;
0       NUM_FRONT_PLURALS ;
0       NUM_FRONT_STRONG_PLURALS_NN ; 
0       NUM_FRONT_WEAK_PLURALS_LL ;

LEXICON NUM_ÄN
0:än    NUM_FRONT_NOMINATIVE ;

LEXICON NUM_AN
0:an    NUM_FRONT_NOMINATIVE ;

LEXICON NUM_KYMMENEN
!!€gt-norm: Numerals 32
!!€ kymmenen: kymmenen+Num+Sg+Nom
!!€ kymmenheen: kymmenen+Num+Sg+Ill
!!€ kymmenennä: kymmenen+Num+Sg+Ess
!!€ kymmenessä: kymmenen+Num+Sg+Ine
!!€ kymmenellä: kymmenen+Num+Sg+Ade
!!€ kymmentä: kymmenen+Num+Sg+Par
!!€ kymmenten: kymmenen+Num+Pl+Gen
!!€ kymmeniitten: kymmenen+Num+Pl+Gen
!!€ kymmenhiin: kymmenen+Num+Pl+Ill
!!€ kymmenissä: kymmenen+Num+Pl+Ine
!!€ kymmeninnä: kymmenen+Num+Pl+Ess
0:en    NUM_FRONT_NOMINATIVE ;
0       NUM_FRONT_ILLATIVE_HEEN    ;
0:e     NUM_FRONT_SINGULARS   ;
0:e     NUM_FRONT_STRONG_SINGULARS_NNA ;
0:e     NUM_FRONT_SINGULARS_LL  ;
0       NUM_FRONT_PARTITIVE_TÄ   ;
0       NUM_FRONT_GENITIVE_TEN   ;
0       NUM_FRONT_PARTITIVE_II   ;
0       NUM_FRONT_PARTITIVE_III   ;
0       NUM_FRONT_GENITIVE_IITTEN    ;
0       NUM_FRONT_ILLATIVE_HIIN  ;
0       NUM_FRONT_PLURALS ;
0       NUM_FRONT_STRONG_PLURALS_NN ;
0       NUM_FRONT_WEAK_PLURALS_LL ;

LEXICON NUM_SATA
!!€gt-norm: Numerals 9
!!€ sata: sata+Num+Sg+Nom
!!€ satana: sata+Num+Sg+Ess
!!€ sađassa: sata+Num+Sg+Ine
!!€ sathaan: sata+Num+Sg+Ill
!!€ sattaa: sata+Num+Sg+Par
!!€ sattoin: sata+Num+Pl+Gen
!!€ sathoin: sata+Num+Pl+Ill
!!€ sađoissa: sata+Num+Pl+Ine
!!€ satoina: sata+Num+Pl+Ess
0:ta    NUM_BACK_NOMINATIVE ;
0:đa    NUM_BACK_WEAK_SINGULARS ;
0:ta    NUM_BACK_STRONG_SINGULARS_NA ;
0:đa    NUM_BACK_SINGULARS_L      ;
0:ta    NUM_BACK_STRONG_SINGULARS   ;
0:đo    NUM_BACK_WEAK_PLURALS   ;
0:đo    NUM_BACK_WEAK_PLURALS_L ;
0:to    NUM_BACK_STRONG_PLURALS_N ;
0:tha   NUM_BACK_ILLATIVE_AN    ;
0:tta   NUM_BACK_PARTITIVE_A    ;
0:to    NUM_BACK_PARTITIVE_OI   ;
0:to    NUM_BACK_GENITIVE_IN    ;
0:t     NUM_BACK_ILLATIVE_HOIN  ;

LEXICON NUM_TUHAT
!!€gt-norm: Numerals 46
!!€ tuhat: tuhat+Num+Sg+Nom
!!€ tuhantheen: tuhat+Num+Sg+Ill
!!€ tuhantenna: tuhat+Num+Sg+Ess
!!€ tuhanessa: tuhat+Num+Sg+Ine
!!€ tuhatta: tuhat+Num+Sg+Par
!!€ tuhanssii: tuhat+Num+Pl+Par
!!€ tuhanssiitten: tuhat+Num+Pl+Gen
!!€ tuhantten: tuhat+Num+Pl+Gen !harvinainen muoto
!!€ tuhanshiin: tuhat+Num+Pl+Ill
!!€ tuhansinna: tuhat+Num+Pl+Ess
!!€ tuhansissa: tuhat+Num+Pl+Ine
0:t     NUM_BACK_NOMINATIVE ;
0:nt    NUM_BACK_ILLATIVE_HEEN    ;
0:nte   NUM_BACK_STRONG_SINGULARS   ;
0:nte   NUM_BACK_STRONG_SINGULARS_NNA ;
0:ne    NUM_BACK_WEAK_SINGULARS   ;
0:ne    NUM_BACK_SINGULARS_LL     ;
0:nt    NUM_BACK_GENITIVE_TEN     ;
0:t     NUM_BACK_PARTITIVE_TA     ;
0:nss   NUM_BACK_PARTITIVE_II     ;
0:nss   NUM_BACK_GENITIVE_IITTEN  ;
0:ns    NUM_BACK_ILLATIVE_HIIN    ;
0:ns    NUM_BACK_PLURALS ;
0:ns    NUM_BACK_STRONG_PLURALS_NN ;
0:ns    NUM_BACK_WEAK_PLURALS_LL  ; 

LEXICON NUM_MILJOONA
!!€gt-norm: Numerals 10 miljoona
!!€ miljoona: miljoona+Num+Sg+Nom
!!€ miljoonanna: miljoona+Num+Sg+Ess
!!€ miljoonassa: miljoona+Num+Sg+Ine
!!€ miljoonaa: miljoona+Num+Sg+Par
!!€ miljoonhaan: miljoona+Num+Sg+Ill
!!€ miljoonii: miljoona+Num+Pl+Par
!!€ miljooniitten: miljoona+Num+Pl+Gen
!!€ miljoonhiin: miljoona+Num+Pl+Ill
!!€ miljoonissa: miljoona+Num+Pl+Ine
!!€ miljooninna: miljoona+Num+Pl+Ess
0:a     NUM_BACK_NOMINATIVE    ;
0:a     NUM_BACK_SINGULARS    ;
0:a     NUM_BACK_STRONG_SINGULARS_NNA ;
0:a     NUM_BACK_SINGULARS_LL    ;
0       NUM_BACK_PLURALS  ;
0       NUM_BACK_STRONG_PLURALS_NN ;
0       NUM_BACK_WEAK_PLURALS_LL ; 
0:a     NUM_BACK_PARTITIVE_A     ;
0:ha    NUM_BACK_ILLATIVE_AN     ;
0       NUM_BACK_PARTITIVE_II    ;
0       NUM_BACK_GENITIVE_IITTEN ;
!0:a     NUM_BACK_GENITIVE_IN     ;
0       NUM_BACK_ILLATIVE_HIIN   ;


LEXICON NUM_MILJARDI
!!€gt-norm: Numerals 5
!!€ miljardi: miljardi+Num+Sg+Nom
!!€ miljardhiin: miljardi+Num+Sg+Ill
!!€ miljardii: miljardi+Num+Sg+Par
!!€ miljardissa: miljardi+Num+Sg+Ine
!!€ miljardinna: miljardi+Num+Sg+Ess
!!€ miljardhiin: miljardi+Num+Pl+Ill
!!€ miljardii: miljardi+Num+Pl+Par
!!€ miljardiissa: miljardi+Num+Pl+Ine
!!€ miljardiitten: miljardi+Num+Pl+Gen
!!€ miljardiina: miljardi+Num+Pl+Ess
0:i NUM_BACK_NOMINATIVE ;
0:i NUM_BACK_SINGULARS   ;
0:i NUM_BACK_STRONG_SINGULARS_NNA ;
0:i NUM_BACK_SINGULARS_LL    ;
0:i NUM_BACK_PLURALS ;
0:i NUM_BACK_STRONG_PLURALS_N ; !On vain yksi -n, koska kolmannen tavun jälkeen on pitkä tavu. 
0:i NUM_BACK_WEAK_PLURALS_L ; ! On vain yksi -l, koska kolmannen tavun jälkeen on pitkä tavu.
0   NUM_BACK_PARTITIVE_II_Sg ;
0   NUM_BACK_ILLATIVE_HIIN_Sg ;
0   NUM_BACK_PARTITIVE_II    ;
0   NUM_BACK_ILLATIVE_HIIN   ;
0   NUM_BACK_GENITIVE_IITTEN ;


LEXICON NUM_GOOGOL
!!€gt-norm: Numerals 5 more
!!€ Googol: Googol+Num+Sg+Nom
0   NUM_BACK_NOMINATIVE ;
0:i NUM_BACK_SINGULARS   ;
o:i NUM_BACK_STRONG_SINGULARS_NA ;
0:e NUM_BACK_PLURALS ;
0:e NUM_BACK_WEAK_PLURALS_L ;
0:i NUM_BACK_PARTITIVE_A    ;
0:i NUM_BACK_ILLATIVE_IN    ;
0:e NUM_BACK_PARTITIVE_JA   ;
0:e NUM_BACK_ILLATIVE_IHIN  ;
0   NUM_BACK_GENITIVE_IEN   ;

LEXICON NUM_PARI
!!€gt-norm: Numerals 5 moremore
!!€ pari: pari+Num+Sg+Nom
!!€ parhiin: pari+Num+Sg+Ill
!!€ parrii: pari+Num+Sg+Par
!!€ parina: pari+Num+Sg+Ess
!!€ parissa: pari+Num+Sg+Ine
!!€ pariissa: pari+Num+Pl+Ine
!!€ pariina: pari+Num+Pl+Ess
!!€ parrii: pari+Num+Pl+Par
!!€ parriin: pari+Num+Pl+Gen
!!€ parhiin: pari+Num+Pl+Ill
0:i     NUM_BACK_NOMINATIVE    ;
0:i     NUM_BACK_SINGULARS    ;
0:i     NUM_BACK_STRONG_SINGULARS_NA ;
0:i     NUM_BACK_SINGULARS_L  ;
0:i^WG  NUM_BACK_PLURALS   ;
0:i^WG  NUM_BACK_WEAK_PLURALS_L ;
0:i^WG  NUM_BACK_STRONG_PLURALS_N ;
0       NUM_BACK_PARTITIVE_II_Sg  ;
0       NUM_BACK_PARTITIVE_II     ;
0       NUM_BACK_ILLATIVE_HIIN_Sg ;
0       NUM_BACK_GENITIVE_IIN     ;
0       NUM_BACK_ILLATIVE_HIIN    ;

LEXICON NUM_CARD_ALL
seittemen+Num+Err/Orth:seitsem  NUM_YHDEKSÄN ;
seittemen+Num+Err/Orth:seitsem  NUM_ÄN ;
seittemen+Num+Err/Orth:seittem  NUM_ÄN ;
seittemen+Num:seittem  NUM_YHDEKSÄN ;
kahđeksen+Num+Err/Orth:kahdeks  NUM_AN ;
kahđeksen+Num+Err/Orth:kahđeks  NUM_AN ;
kahđeksen+Num+Err/Orth:kaheks   NUM_AN ;
kahđeksen+Num:kahđeks    NUM_KAHDEKSAN ;
yhđeksen+Num+Err/Orth:yhđeks NUM_ÄN ;
yhđeksen+Num+Err/Orth:yheks  NUM_ÄN ;
yhđeksen+Num:yhđeks    NUM_YHDEKSÄN ;
kymmenen+Num:kymmen    NUM_KYMMENEN ;
sata+Num:sa            NUM_SATA ;
tuhat+Num:tuha         NUM_TUHAT ;
miljoona+Num:miljoon  NUM_MILJOONA ;
miljardi+Num:miljard  NUM_MILJARDI ;
biljoona+Num:biljoon  NUM_MILJOONA ;
biljardi+Num:biljard  NUM_MILJARDI ;
triljoona+Num:triljoon  NUM_MILJOONA ;
triljardi+Num:triljard  NUM_MILJARDI ;
kvadriljoona+Num:kvadriljoon  NUM_MILJOONA ;
kvadriljardi+Num:kvadriljard  NUM_MILJARDI ;
kvintiljoona+Num:kvintiljoon  NUM_MILJOONA ;
kvintiljardi+Num:kvintiljard  NUM_MILJARDI ;
sekstiljoona+Num:sekstiljoon  NUM_MILJOONA ;
sekstiljardi+Num:sekstiljard  NUM_MILJARDI ;
oktiljoona+Num:oktiljoon  NUM_MILJOONA ;
oktiljardi+Num:oktiljard  NUM_MILJARDI ;
noviljoona+Num:noviljoon  NUM_MILJOONA ;
noviljardi+Num:noviljard  NUM_MILJARDI ;
undekiljoona+Num:undekiljoon  NUM_MILJOONA ;
undekiljardi+Num:undekiljard  NUM_MILJARDI ;
duodekiljoona+Num:duodekiljoon  NUM_MILJOONA ;
duodekiljardi+Num:duodekiljard  NUM_MILJARDI ;
tredekiljoona+Num:tredekiljoon  NUM_MILJOONA ;
tredekiljardi+Num:tredekiljard  NUM_MILJARDI ;
kvattuordekiljoona+Num:kvattuordekiljoon  NUM_MILJOONA ;
kvattuordekiljardi+Num:kvattuordekiljard  NUM_MILJARDI ;
kvindekiljoona+Num:kvindekiljoon  NUM_MILJOONA ;
kvindekiljardi+Num:kvindekiljard  NUM_MILJARDI ;
sedekiljoona+Num:sedekiljoon  NUM_MILJOONA ;
sedekiljardi+Num:sedekiljard  NUM_MILJARDI ;
septendekiljoona+Num:septendekiljoon  NUM_MILJOONA ;
septendekiljardi+Num:septendekiljard  NUM_MILJARDI ;
oktodekiljoona+Num:oktodekiljoon  NUM_MILJOONA ;
oktodekiljardi+Num:oktodekiljard  NUM_MILJARDI ;
novemdekiljoona+Num:novemdekiljoon  NUM_MILJOONA ;
novemdekiljardi+Num:novemdekiljard  NUM_MILJARDI ;
vidingtiljoona+Num:vidingtiljoon  NUM_MILJOONA ;
vidingtiljardi+Num:vidingtiljard  NUM_MILJARDI ;
tridingtiljoona+Num:tridingtiljoon  NUM_MILJOONA ;
tridingtiljardi+Num:tridingtiljard  NUM_MILJARDI ;
sentiljoona+Num:sentiljoon  NUM_MILJOONA ;
sentiljardi+Num:sentiljard  NUM_MILJARDI ;
kiljoona+Num:kiljoon  NUM_MILJOONA ;
kiljardi+Num:kiljard  NUM_MILJARDI ;
piljoona+Num:piljoon  NUM_MILJOONA ;
piljardi+Num:piljard  NUM_MILJARDI ;
Googol+Num:Googol          NUM_GOOGOL  ;
Googolplex+Num:Googolplex  NUM_GOOGOL  ;
seitsämän+Err/Orth+Num:seitsäm  NUM_YHDEKSÄN    ;
